臺灣高等法院臺南分院刑事判決
110年度金上訴字第380號
上  訴  人  臺灣嘉義地方檢察署檢察官
被      告  何佳汝



上列上訴人因被告加重詐欺等案件，不服臺灣嘉義地方法院109
年度金訴字第160號中華民國110年2月23日第一審判決（起訴案
號：臺灣嘉義地方檢察署109年度偵字第6502號、109年度偵字第
8001號、109年度偵字第8376號），提起上訴，本院判決如下：
    主  文
上訴駁回。
    理  由
一、公訴意旨略以：被告何佳汝於民國108年3月中旬，通過通訊
    軟體Instagram及微信，加入真實姓名年籍不詳之人所屬詐
    騙集團，並與詐騙集團成員意圖為自己不法之所有，基於三
    人以上共同詐欺取財之犯意聯絡，約定由被告提供自身所申
    辦之中國信託商業銀行嘉義分行帳號000000000000號帳戶（
    下稱中國信託帳戶）供詐騙集團成員作為詐騙被害人後贓款
    匯入之帳戶使用，被告於扣除每筆匯款佣金新臺幣（下同）
    50元後，再匯款至詐騙集團成員指定之帳戶，約定既成，詐
    騙集團成員即於108年5月3日下午5時10分前某時，在Instag
    ram張貼應徵打字員之訊息，適伍羿囷、沈暄玲、陳品昇在
    網路上看到上述訊息，並與該訊息內所載之LINE帳號聯繫，
    詐騙集團成員即透過LINE對伍羿囷、沈暄玲、陳品昇佯稱欲
    獲得工作需先繳納押金或依指示匯款才能取得報酬云云，致
    伍羿囷、沈暄玲、陳品昇均陷於錯誤，於如附表一所示時間
    ，匯款如附表一所示金額至中國信託帳戶內，被告再將匯入
    之款項轉匯至詐騙集團成員指定之帳戶內，因認被告所為，
    係涉犯洗錢防制法第14條第1項之洗錢罪、組織犯罪防制條
    例第3條第1項後段之參與組織罪及刑法第339條之4第1項第2
    款之三人以上共同犯詐欺取財罪嫌云云。
二、犯罪事實應依證據認定之，無證據不得認定犯罪事實；不能
    證明被告犯罪者，應諭知無罪之判決，刑事訴訟法第154條
    第2項、第301條第1項分別定有明文。又事實之認定，應憑
    證據，如未能發現相當證據，或證據不足以證明，自不能以
    推測或擬制之方法，為裁判基礎；且認定犯罪事實所憑之證
    據，雖不以直接證據為限，間接證據亦包括在內，然而無論
    直接證據或間接證據，其為訴訟上之證明，須於通常一般之
    人均不致有所懷疑，而得確信其為真實之程度者，始得據為
    有罪之認定，倘其證明尚未達到此一程度，而有合理之懷疑
    存在而無從使事實審法院得有罪之確信時，即應由法院為諭
    知被告無罪之判決，最高法院40年台上字第86號、76年台上
    字第4986號判例意旨可資參照。
三、犯罪事實之認定，係據以確定具體的刑罰權之基礎，自須經
    嚴格之證明，故其所憑之證據不僅應具有證據能力，且須經
    合法之調查程序，否則即不得作為有罪認定之依據；倘法院
    審理之結果，認為不能證明被告犯罪，而為無罪之諭知，即
    無刑事訴訟法第154條第2項所謂「應依證據認定」之犯罪事
    實之存在。因此，同法第308條前段規定，無罪之判決書只
    須記載主文及理由，而其理由之論敘，僅須與卷存證據資料
    相符，且與經驗法則、論理法則無違即可，所使用之證據亦
    不以具有證據能力者為限，即使不具證據能力之傳聞證據，
    亦非不得資為彈劾證據使用。故無罪之判決書，就傳聞證據
    是否例外具有證據能力，本無須於理由內論敘說明，最高法
    院100年度台上字第2980號判決可資參照。準此，被告既經
    本院認定無罪，即無庸再論述所援引相關證據之證據能力，
    合先敘明。
四、公訴意旨認被告何佳汝犯上開罪嫌，係以被告之供述、證人
    即告訴人伍羿囷、沈暄玲、陳品昇之證述、LINE通訊內容截
    圖、中國信託帳戶交易明細等為論據。訊據被告何佳汝堅決
    否認有上開洗錢等犯行，辯稱：其也是被騙，其上網找到打
    字的工作，對方說要加入會員才能工作，其就依指示先後匯
    款900元、1,000元、2,300元，並依照指示打字，後來對方
    說可以當會計，比較好賺，對方說有跟其一樣想要加入會員
    的人需要繳錢，這些人將會費匯入其中國信託帳戶，其先扣
    掉每筆50元佣金後將錢匯到對方指定的帳戶，其以為匯入其
    中國信託帳戶的錢也是跟其一樣想加入會員的人，不知道是
    別人被騙而匯入的，因為匯款的過程跟其加入會員的經歷一
    樣，款項也相同，其認為沒有不法等語。
五、經查：
　㈠告訴人伍羿囷、沈暄玲、陳品昇分別於如附表一所示之時間
    ，遭人以如附表一所示方式詐騙，致渠等均陷於錯誤，並依
    對方指示，將如附表一所示金額分別匯入被告所申辦開立之
    中國信託帳戶等情，業據證人即告訴人伍羿囷、沈暄玲於警
    詢時、陳品昇於警詢及檢察事務官詢問時證述明確（見臺灣
    臺中地方檢察署109年度偵字第3028號卷【下稱偵Ａ卷】第49
    至53頁，白警分偵字第1080102584號卷【下稱警Ｂ卷】第45
    至46頁，高市警岡分偵字第10872781800號卷【下稱警Ｃ卷】
    第25至28頁，臺灣橋頭地方檢察署108年度他字第3167號卷
    【下稱他字卷】第55至57頁），並有伍羿囷之存摺內頁影本
    、與詐騙集團成員之對話紀錄、內政部警政署反詐騙案件紀
    錄表各1份、桃園市政府警察局龜山分局迴龍派出所受理詐
    騙帳戶通報警示簡便格式表3份、受理各類案件紀錄表、上
    開中國信託帳戶之開戶資料、存款交易明細；沈暄玲與詐騙
    集團成員之對話紀錄、花蓮縣警察局花蓮分局自強派出所受
    理刑事案件報案三聯單、受理各類案件紀錄表、內政部警政
    署反詐騙案件紀錄表各1份、受理詐騙帳戶通報警示簡便格
    式表3份；陳品昇之中國信託銀行帳戶存款交易明細、陳品
    昇與詐騙集團成員之對話紀錄各1份在卷可稽（見偵Ａ卷第69
    至74、83至89、97、127至229頁，警Ｂ卷第49至75、77至87
    頁，警Ｃ卷第29至56、253至303頁，他字卷第59至65頁），
    是此部分之事實，固堪認定，然此僅得推論伍羿囷、沈暄玲
    、陳品昇因遭詐騙而將款項匯入被告上開中國信託帳戶，【
    無法遽認被告主觀上具有詐欺取財、洗錢及參與犯罪組織之
    故意】。
　㈡被告提供上開中國信託帳戶予「總裁秘書」作為款項匯入使
    用之帳戶之過程：
　　被告於警詢、檢察事務官詢問、原審準備程序、審理時及本
    院準備程序、審理時均供稱：其於108年3月20日在Instagra
    m上看到帳號If.words貼文徵打字專員，其私訊該人詢問工
    作內容，對方要其加LINE，加入後對方說可以應徵打字員，
    其說要打繁體，對方就告訴其入職方式，並要其加入自稱為
    「子涵」的LINE，其加入後，「子涵」幫其辦入職，又再跟
    其講解一次平台打字員的工作，並說入職要繳會費，要給其
    保障，平台也要保證金，要求其匯款900元，其匯款900元之
    後，「子涵」又給其另一個LINE帳號，第二個LINE帳號的人
    跟其說要做打字工作要匯款1,000元，是要保障彼此，其依
    指示匯款1,000元後，對方問其要不要升級高級會員，升級
    高級會員才可以打字，其就又匯了2,300元至對方指定帳戶
    ，匯款後對方要求其下載QQ軟體並加入「總裁秘書」的群組
    ，「總裁秘書」一開始要求其打字，後來「總裁秘書」問其
    要不要當會計，當會計比較好賺，「總裁秘書」說會有跟其
    一樣想要加入會員的人需要繳錢，這些人會把錢匯入其帳戶
    內，其每筆扣掉50元後轉匯到「總裁秘書」指定的帳戶，其
    因此才會提供上開中國信託帳戶作為公司財務轉帳使用等語
    （見偵Ａ卷第40至42、285頁，警Ｂ卷第32至35頁，警Ｃ卷第18
    至22頁，原審金訴字卷第57至61、111至114頁，本院卷一第
    50-51、101-102頁），核諸被告上開供述內容，前後一致且
    明確，具有連貫性，亦無明顯矛盾之處。又觀諸【被告所提
    出之對話紀錄】，被告先以LINE與暱稱為「打字的凱凌」聯
    繫，詢問對方打字工作之內容，「打字的凱凌」告知被告如
    何入職以及工作規則，並要求被告加入老師的LINE，之後被
    告再與LINE暱稱為「悅悅」、自稱為接待老師「子涵」之人
    聯繫，該人告知被告打字員之工作內容、工資、工作要求、
    工作方式，然後稱要辦理入職登記，需要900元來購買工作
    保險，被告轉帳後，「悅悅」又要求被告加入網賺老師的LI
    NE，被告再依指示與LINE暱稱為「安妮」之人聯繫，該人告
    知被告該平台有普通會員及高級會員兩種身分，普通會員需
    要培訓，高級會員可以直接參與工作，被告可選擇普通會員
    ，或繳納1,000元來升級成高級會員，升級後可以馬上安排
    任務，被告轉帳後，「安妮」要求被告加入任務返還老師的
    LINE，被告再依指示與LINE暱稱為「酸奶」之人聯繫，該人
    自稱為任務返還老師，負責發放任務及結算，並稱現在有打
    字返還任務，但要繳納2,300元之押金，完成後就會返還，
    並有獎勵，被告依指示轉帳後，再加入含有「總裁秘書」等
    人之QQ群組等情，有對話紀錄1份附卷足憑（警Ｃ卷第435至4
    45頁，原審金訴字卷第73至84頁），經核與被告上開供稱求
    職之過程相符，是【被告辯稱其係因應徵打字員之工作，再
    依「總裁秘書」要求成為會計，因而提供上開中國信託帳戶
    予「總裁秘書」作為款項匯入使用之帳戶等語，應非子虛】
    。又被告有打字後傳送予「總裁秘書」乙節，業經被告供述
    明確（見原審金訴字卷第58至59頁），並有打字文件翻拍照
    片2張附卷可參（見警Ｃ卷第446頁），堪信被告確實是相信
    「總裁秘書」為徵求打字員之人，則被告辯稱其不知悉匯入
    上開中國信託帳戶內之款項為詐騙所得之贓款，並非全然無
    據，準此，被告是否具有詐欺取財、洗錢及參與犯罪組織之
    主觀故意，實非無疑。
　㈢又被告於上開應徵打字員之過程中，先後有將900元、1,000
    元、2,300元匯入與其對話之人指定之帳戶等情，業經被告
    供述無訛（見原審金訴字卷第58至59頁），並有網路銀行匯
    款資料翻拍畫面、存款憑證、存款存根聯各1張附卷可稽（
    見原審金訴字卷第81、85頁），【倘被告係基於詐欺取財及
    洗錢之故意而提供其上開中國信託帳戶，衡情被告實無在取
    得利益之前，先將合計4,200元之款項匯出之理】，足徵被
    告當是不慎誤信「打字的凱凌」、「悅悅」、「安妮」、「
    酸奶」、「總裁秘書」等人確實為徵求打字員之人，方聽信
    「總裁秘書」之說法而提供其上開中國信託帳戶供「總裁秘
    書」作為款項匯入之帳戶使用。
　㈣又觀諸被告上開中國信託帳戶之存款交易明細（見偵Ａ卷第12
    9至229頁），該帳戶於108年1至2月間均有多筆款項進出，
    項目包括蝦皮貨款、簽帳卡回饋金、和泰產物保險、康健人
    壽保險，該帳戶於108年3月中旬開始提供予「總裁秘書」使
    用作為款項匯入之帳戶使用後，於108年4月2日、5月3日有
    簽帳卡回饋金存入、於108年4月11日、5月9日有和泰產物保
    險扣款、於108年4月15日、4月23日、4月30日、5月10日均
    有蝦皮貨款存入之紀錄，【足見上開中國信託帳戶始終均為
    被告日常生活使用之帳戶】，此與一般提供人頭帳戶予詐騙
    集團使用之人，為避免自身損失，多是提供新申辦開立、久
    未使用或不再使用之帳戶，或者將帳戶內款項提領殆盡後再
    提供之常情有別，況被告亦未將上開中國信託帳戶之存摺、
    提款卡及提款卡密碼等物交予「總裁秘書」使用，是【被告
    並未失去對於中國信託帳戶之完全支配、掌控權限，實難認
    定被告明知或得預見其所提供之中國信託帳戶將作為詐騙贓
    款匯入之使用】。
　㈤又伍羿囷、沈暄玲、陳品昇係因遭如附表一所示詐術而分別
    將款項匯入上開中國信託帳戶，業經本院認定如前，而稽諸
    伍羿囷、沈暄玲、陳品昇遭詐騙之過程，其等均係在Instag
    ram見徵打字員廣告而依序與不同LINE帳號聯繫，並因要購
    買工作保險、成為高級會員、繳納押金等事由，方先後將90
    0元、1,000元、2,300元匯入對方指定之帳戶內，可見【伍
    羿囷、沈暄玲、陳品昇被害之過程實與被告所述求職過程雷
    同】，甚至陳品昇於匯出2,300元至被告上開中國信託帳戶
    後，有再加入QQ軟體任務發放群組內，「總裁秘書」於該群
    組內發佈招聘財務工作，陳品昇於詢問後即依「總裁秘書」
    之指示開始從事財務工作，工作內容為學員將款項匯款至陳
    品昇帳戶內，陳品昇再於每筆扣除50元之款項後轉匯至「總
    裁秘書」指定之帳戶內（陳品昇涉犯詐欺取財罪嫌部分，業
    經臺灣橋頭地方檢察署檢察官為不起訴處分）等情，業經證
    人陳品昇於警詢及檢察事務官詢問時證述明確（見警Ｃ卷第2
    6至28頁，他字卷第55至57頁），並有陳品昇與詐騙集團成
    員之對話紀錄1份在卷可憑（見警Ｃ卷第253至303頁，他字卷
    第59至65頁），此與被告所述提供上開中國信託帳戶予「總
    裁秘書」使用之過程幾乎如出一轍，【堪認詐騙集團成員當
    係以相同說詞誆騙一般民眾先匯出款項後，再騙使民眾提供
    自身帳戶作為其他同遭詐騙之人匯入受詐騙贓款之用等情甚
    明】。復以被告於提供上開中國信託帳戶予「總裁秘書」使
    用之前，係先匯出900元購買工作保險，再匯出1,000元升級
    成高級會員，又匯出2,300元作為押金，業如前述，而本案
    被害人伍羿囷、沈暄玲、陳品昇匯入被告上開中國信託帳戶
    內之款項均為2,300元，另被告上開中國信託帳戶於108年3
    月中旬後，陸續有多筆850元、950元，2,300元之款項匯入
    ，此有上開中國信託帳戶之存款交易明細1份附卷可佐（見
    偵Ａ卷第129至229頁），是匯入被告上開中國信託帳戶內之
    款項與被告所繳納之押金金額以及被告購買工作保險、升級
    高級會員之費用扣除50元佣金後之金額相符，此與被告所稱
    「總裁秘書」告知其因有其他一樣要加入會員的人要繳款，
    這些人會將款項匯入其中國信託帳戶內，其扣掉每筆50元後
    再轉匯到「總裁秘書」指定的帳戶等語（見原審金訴字卷第
    58至59頁）互可勾稽，則【被告在匯入其中國信託帳戶內之
    款項金額與其自身經歷求職過程所匯出之款項金額均相同之
    情形下，降低警覺心，輕信「總裁秘書」所述為真，進而依
    「總裁秘書」之指示提供上開中國信託帳戶供他人匯入款項
    ，再轉匯至「總裁秘書」指定之帳戶，實非完全乖離常理】
    ，被告辯稱其不知悉如附表一所示匯入上開中國信託帳戶內
    之款項為詐騙所得之贓款，應可採信。
　㈥被告在不知悉「總裁秘書」之真實身分之情形下，貿然將中
    國信託帳戶提供予「總裁秘書」使用並轉匯款項，【固失之
    輕率，然此究與可「預見」其行為將實施詐欺取財犯罪之「
    不確定故意」有所區別】，基於罪疑唯輕原則，尚不能僅憑
    被告客觀上有提供上開中國信託帳戶予「總裁秘書」使用，
    並依「總裁秘書」之指示將款項轉匯出之行為，即逕認定被
    告具有詐欺取財之確定故意或不確定故意。
　㈦又本案既無從認定被告知悉或得預見匯入其上開中國信託帳
    戶之款項為詐騙犯罪所得，可見【被告主觀上對於詐騙集團
    係利用其帳戶掩飾不法犯罪所得之去向乙情，並無認識之可
    能】，則其雖有依「總裁秘書」之指示將匯入上開中國信託
    帳戶之款項轉匯出之行為，並每筆匯款賺得50元之佣金，亦
    不能遽認其有洗錢或幫助洗錢之故意。另被告係誤信「總裁
    秘書」為應徵打字員之人，業經本院認定如前，是雖被告有
    依「總裁秘書」之指示提供上開中國信託帳戶，亦無法認定
    被告主觀上有參與「總裁秘書」所屬詐騙集團此等犯罪組織
    之故意。
　㈧本院根據被告於本案提供之資料，依職權以「總裁祕書」為
    關鍵字，搜尋109、110年間全國地方檢察署之偵查結果，共
    計有35件不起訴處分案件（如附表二所示），發現各案的情
    節均為行為人因應徵打字員工作，嗣輾轉與通訊軟體暱稱「
    總裁祕書」之人聯繫結果，依指示提供金融帳戶供對方使用
    ，惟檢察官偵查結果，認行為人係誤入求職陷阱，堪認行為
    人與告訴人同遭詐騙集團成員以相同手法詐騙金錢，故認行
    為人犯罪嫌疑不足，而為不起訴處分（見本院卷二第3-185
    頁）。是由此司法實務現象可間接證實「總裁祕書」詐欺集
    團常以此種事由騙取民眾提供金融帳戶資料，而且不是只有
    被告會受騙，相當多民眾也可能會相信提供金融帳戶只是兼
    差賺錢，而不是被用來當成詐欺別人的犯罪工具。所以並不
    能推論出一般社會大眾如處於與被告相同情況時，均不會受
    騙提供金融帳戶資料的經驗法則。如欲以經驗法則推認被告
    提供中國信託帳戶資料、將帳戶內款項扣除50元後匯出等行
    為，即具有詐欺取財、洗錢及參與犯罪組織之主觀故意，實
    在難以通過刑事有罪判決所要求之「無合理懷疑」之確信門
    檻。至於被告於同時段（即108年3月間）因與本案相同之情
    節，遭原審法院以109年度金訴字第3號、109年度金訴字第8
    5號判處罪刑確定（本院卷一第55-67頁）一節，並不能拘束
    本院就本案表示之見解，併此敘明。
  ㈨綜上所述，被告上開所辯尚堪採信，要不能遽以公訴意旨所
    指3種罪責相繩。是公訴意旨認被告所涉三人以上共同犯詐
    欺取財、洗錢及參與犯罪組織等犯行所提出之證據，尚難認
    已達於通常一般人均不致有所懷疑，而得確信其為真實之程
    度。此外，復無其他積極證據足認被告有公訴意旨所指之犯
    行，揆之首開說明，自應為無罪之諭知，以昭審慎。
六、從而，原審以不能證明被告犯罪，而諭知被告無罪，並無違
    誤，檢察官上訴意旨略以：㈠被告明白知悉其工作內容即為
    扣除50元佣金後轉帳至不詳之人指定之不同帳戶，亦知悉指
    派工作之人不同，匯入之帳戶若有問題就會更換，此顯與一
    般之正常工作差別甚大。衡以，行騙者經常利用車手提領人
    頭金融機構帳戶款項或使用人頭帳戶詐騙款項乙事，業經報
    章媒體多所披露，並屢經政府及新聞為反詐騙之宣導，是一
    般具有通常智識之人，應均可知應詳實確認自身帳戶內之金
    錢流向，且縱偶有特殊情況須將帳戶資料交予他人為金錢流
    通，亦必具相當信賴關係，並確實瞭解其用途，而無任意使
    來源不明之金錢任意流入自身帳戶再轉匯予他不詳之人之理
    。而被告於本案行為時已26歲，學歷為大專畢業，在此之前
    有從事餐飲業、補習班行政人員及擺攤賣衣服之工作經驗，
    具有一定程度之智識能力及生活經驗，對於上情自無不知之
    理。是被告所為已構成組織犯罪防制條例第3條第1項後段參
    與犯罪組織罪、刑法第339條之4第1項第2款三人以上共同犯
    詐欺取財罪等罪嫌。㈡又觀諸本案之情節，被害人伍羿囷、
    沈暄玲、陳品昇遭詐騙之款項經匯入本案帳戶後，被告雖未
    提領，然再次依行騙者之指示轉匯入其他帳戶，客觀上製造
    該詐欺犯罪之金流斷點，實質上使該犯罪所得嗣後之流向不
    明，達成隱匿犯罪所得之效果，阻礙金流秩序之透明穩定。
    是自合於洗錢防制法第2條第2款「掩飾或隱匿特定犯罪所得
    之本質、來源、去向、所在、所有權、處分權或其他權益者
    」之洗錢行為無訛，被告之行為亦已構成洗錢防制法第14條
    第1項之洗錢罪嫌云云，因而指摘原判決不當，然依上開說
    明，被告並未失去對於中國信託帳戶之完全支配、掌控權限
    ，實難認定被告明知或得預見其所提供之中國信託帳戶將作
    為詐騙贓款匯入之使用；依此，被告主觀上對於詐騙集團係
    利用其帳戶掩飾不法犯罪所得之去向乙情，亦無認識之可能
    ；且無法認定被告主觀上有參與「總裁秘書」所屬詐騙集團
    此等犯罪組織之故意。是檢察官上訴為無理由，應予駁回。
據上論斷，應依刑事訴訟法第368條，判決如主文。
本案經檢察官陳則銘提起公訴，檢察官徐鈺婷提起上訴，檢察官
林李嘉到庭執行職務。
中　　華　　民　　國　　110 　年　　5 　  月　　18  　日
                  刑事第二庭    審判長法　官  陳顯榮
                                      法　官  陳弘能
                                      法　官  黃裕堯
以上正本證明與原本無異。
檢察官如不服本判決應於收受本判決後20日內向本院提出上訴書
，其未敘述上訴理由者並得於提起上訴後20日內向本院補提理由
書。（但應受刑事妥速審判法第9條之限制）
本件被告不得上訴。
　　　　　　　　　　　　　　　　　　　書記官  黃雅雲
中　　華　　民　　國　　110 　年　　5 　　月　　18　　日
附錄法條：　　　　　　　　　　　　　　　　　　　
刑事妥速審判法第九條：
除前條情形外，第二審法院維持第一審所為無罪判決，提起上訴
之理由，以下列事項為限：
一判決所適用之法令牴觸憲法。
二判決違背司法院解釋。
三判決違背判例。
刑事訴訟法第三百七十七條至第三百七十九條、第三百九十三條
第一款之規定，於前項案件之審理，不適用之。　　　　　　　
附表一：
編號 被害人 實施詐術之手法 被害人匯款時間、地點、金額（新臺幣） 一 伍羿囷 詐騙集團成員於108 年5 月4日前某時，在Instagram上張貼徵打字員之廣告，伍羿囷見上開廣告後，遂以LINE與該廣告所載暱稱為「涵仔」之人聯繫，「涵仔」佯稱要繳納1,000元之工作保險云云，伍羿囷繳納後，「涵仔」又佯稱繳納900元可成為高級會員云云，伍羿囷繳納後，「涵仔」又佯稱要繳納2,300元之押金，做完打字工作就可以退還云云，致伍羿囷陷於錯誤，依指示於右列時間、地點，匯款右列金額至何佳汝上開中國信託帳戶內。 於108 年5 月4日晚間9 時12分，在伍羿囷位於桃園市龜山區之住處，以行動電話操作網路銀行，轉帳2,300元至何佳汝上開中國信託帳戶內。 二 沈暄玲 詐騙集團成員於108 年5 月2日前某時，在網路上張貼徵打字兼職之廣告，沈暄玲見上開廣告後，遂以LINE與該廣告所載暱稱為「媛寶」之人聯繫，「媛寶」佯稱要繳納1,000元購買工作保險云云，沈暄玲繳納後，「媛寶」要求沈暄玲與LINE暱稱為「晚晚」之人聯繫，「晚晚」佯稱繳納900元可升級為高級會員云云，沈暄玲繳納後，「晚晚」要求沈暄玲與LINE暱稱為「木子」之人聯繫，「木子」佯稱要繳納2,300元之押金云云，致沈暄玲陷於錯誤，依指示於右列時間、地點，匯款右列金額至何佳汝上開中國信託帳戶內。 於108 年5 月3日晚間11時21分，在沈暄玲位於花蓮縣花蓮市之住處，以網路銀行轉帳2,300元至何佳汝上開中國信託帳戶內。 三 陳品昇 詐騙集團成員於108 年4 月28日前某時，在Instagram上張貼徵打字員之廣告，陳品昇見上開廣告後，遂以LINE與該廣告所載暱稱為「欣怡」之人聯繫，「欣怡」佯稱要繳納1,000元購買工作證云云，陳品昇繳納後，「欣怡」要求陳品昇與LINE暱稱為「明玄」之人聯繫，「明玄」佯稱繳納900元可升級為高級會員云云，陳品昇繳納後，「明玄」要求陳品昇與LINE暱稱為「木子」之人聯繫，「木子」佯稱只要再繳納2,300元即可承接打字任務及返還任務云云，致陳品昇囷陷於錯誤，依指示於右列時間、地點，匯款右列金額至何佳汝上開中國信託帳戶內。 於108 年4 月29日下午5 時46分，以網路銀行，轉帳2,300元至何佳汝上開中國信託帳戶內。